【裁判字號】    90,家抗,71
【裁判日期】    900911
【裁判案由】    回復繼承權
【裁判全文】
台灣高等法院民事裁定                              九十年度家抗字第七十一號
    抗告人  甲○○
右抗告人因與相對人乙○○等間回復繼承權事件，對於中華民國九十年二月十日臺灣
台北地方法院八十八年家重訴字第一二號所為裁定提起抗告，本院裁定如左：
      主      文
原裁定廢棄。
相對人之抗告駁回。
抗告訴訟費用由相對人共同負擔。
      理      由
一、原裁定意旨略以：原法院命補正上訴費用之裁定僅送達於第一審之原告訴訟代理
    人，惟未經送達於上訴人即本件之相對人本人，即因上訴人未繳納上訴裁判費而
    駁回上訴人之上訴，於法即有未合，相對人指摘原裁定違法，即難謂無理由，原
    裁定應予撤銷云云。
二、抗告意旨略以：相對人於原審之訴訟代理人為相對人丙○○之配偶，與相對人同
    居一處，而其餘相對人又為丙○○之兄、姐或妹，則渠等自可由原訴訟代理人或
    相對人丙○○處得知補繳上訴費之裁定，是其逾期未繳，顯非合法上訴云云。
三、按當事人或代理人經指定送達代收人，向受訴法院陳明者，應向該代收人為送達
    。又送達代收人，經指定陳明後，除該當事人或代理人別有陳明者外，其效力及
    於同地之各級法院。民事訴訟法第一百三十三條第一項、第一百三十四條定有明
    文。
四、查本件相對人於原審起訴時，即指定應送達代收人姓名及地址為「台北市○○街
    一三三巷十二號五樓秦亞平先生」有其起訴狀及言詞辯論狀可憑（原審卷第五頁
    、第二七八頁），其間均未聲明終止委任秦亞平為送達代收人，歷次書狀並經相
    對人即原告乙○○、丁○○、丙○○、戊○○蓋章，而指定送達處所即為狀載原
    告丙○○之住居所，有原審卷第一卷可稽。原法院於八十九年十一月二十八日裁
    定命相對人即原告，限該提起上訴之原告應於收受該裁定後五日內如數向該法院
    繳納第二審裁判費新台幣七萬五千六百八十四元，逾期即駁回其上訴。該裁定已
    按共同指定送達代收人及住址送達秦亞平，於八十九年十二月二日交付其同居人
    黃秀旋蓋章簽收，有該院交付郵政機關送達證書附原審卷第二卷可證。原法院乃
    於九十年一月四日以相對人迄裁定時逾期仍未補正，認其上訴為不合法，依民事
    訴訟法第四百四十二條第二項規定予以駁回，原裁定並無違誤。
五、相對人對原法院九十年一月四日上訴駁回之裁定，提起抗告無非以原法院八十九
    年十一月二十八日命補正之民事裁定，於同年十二月二日送達時，無人在家，郵
    務士依民事訴訟法第一百三十八條規定，寄存警察機關，由於原法院以第一審之
    訴訟代理人為受送達人，彼領取該文件後，因上訴與其無關故未轉交原告等上訴
    人，上訴人不知該民事裁定內容云云，資為抗辯。惟查該命補繳裁判費之民事裁
    定，其送達證書已載明應受送達人為「乙○○等四人，共同送達代收人秦亞平」
    ，送達方法，係由同居人黃秀旋蓋章代收，亦非寄存送達於警察機關，秦亞平並
    非執業律師，而係原告丙○○之配偶而被全體原告委任為原審之共同訴訟代理人
    ，同時亦為共同指定送達代收人，原裁定係寄予共同指定之送達代收人收受，揆
    諸前開說明，自發生送達之效力。相對人之抗告應認為無理由，予以駁回，方為
    正當。原法院未加詳察，竟誤認為未經合法送達於上訴人，而依民事訴訟法第四
    百九十條第一項規定，更正原裁定，自有未合。抗告理由指原裁定不當，應認為
    抗告有理由，自應由本院予以廢棄，並將相對人在原審之抗告駁回。
六、依民事訴訟法第四百九十二條第一項、第九十五條、第七十八條、第八十五條第
    一項前段裁定如主文。
中      華      民      國    九十      年      九      月    十  一    日
                                    民事第二庭
                                        審判長法  官  尤  豐  彥
                                              法  官  林  金  吾
                                              法  官  梁  玉  芬
右正本係照原本作成。
如不服本裁定，應於收受送達後十日內向本院提出抗告狀，並應繳納抗告費新台幣四
十五元正。
中      華      民      國    九十      年      九      月    十  一    日
                                              書記官  曾  瓊  安


司法院資訊處製作；財團法人民間司法改革基金會備份。
